【裁判字號】    92,訴,139
【裁判日期】    920714
【裁判案由】    毒品危害防制條例
【裁判全文】
臺灣臺東地方法院刑事判決                          九十二年度訴字第一三九號
    公  訴  人  臺灣臺東地方法院檢察署檢察官
    被      告  甲○○
右列被告因毒品危害防制條例案件，經檢察官提起公訴（九十二年度偵字第一一三號
），本院判決如左：
    主  文
甲○○施用第一級毒品，累犯，處有期徒刑捌月，扣案之海洛因壹小包（淨重零點肆
參公克）沒收銷燬，注射針筒壹支沒收；又連續施用第二級毒品，累犯，處有期徒刑
肆月。應執行有期徒刑拾壹月。扣案之海洛因壹小包（淨重零點肆參公克）沒收銷燬
，注射針筒壹支沒收。
    事  實
一、甲○○前於民國八十年、八十五年間，分別因違反麻醉藥品條例案件，經本院分
    別判決有期徒刑六月、四月（定應執行刑八月）、八月確定，最近一次於八十九
    年一月十九日縮短刑期執行完畢。於八十四年間，因施用第一級毒品海洛因案件
    ，經本院判決免刑，又於八十七年間，因施用第二級毒品甲基安非他命案件，經
    臺灣桃園地方法院裁定送勒戒處所觀察勒戒後，認有繼續施用毒品傾向，經該院
    裁定令入戒治處所施以強制戒治，於八十八年五月十八日經同院裁定停止戒治、
    付保護管束，嗣因保護管束期滿，由臺灣桃園地方法院檢察署檢察官於八十九年
    二月十日，以八十九年度戒偵字第六○號為不起訴處分確定。詎甲○○猶不知悔
    悟，於五年內復基於概括犯意，自九十二年二月下旬起至同年三月三十日止，在
    其於花蓮縣玉里鎮舞鶴山區所竊取盧俊榮所有未懸掛車牌之自小貨車（竊盜部分
    業經本院另案判決確定）上，先後以火烤鋁箔紙之方式吸食第二級毒品甲基安非
    他命三次；復於九十二年三月三十日晚上，在花蓮縣玉里鎮前開自小貨車上，以
    針筒注射之方式施用第一級毒品海洛因一次，嗣為警於九十二年三月三十日清晨
    四時五十分許，在臺東縣關山鎮月眉里中和二十八之一號前查獲其駕駛未懸掛車
    牌自小貨車之際，甲○○因心虛情急，竟將裝有第一級毒品海洛因之黑色皮包丟
    棄在樹下，為警發現，而當場扣得第一級毒品海洛因一小包（淨重零點四三公克
    ）及其所有供施用毒品之器具注射針筒一支。
二、案經臺東縣警察局關山分局報請臺灣臺東地方法院檢察署檢察官偵查起訴。
    理  由
一、右揭犯罪事實，業經被告甲○○迭於警詢、偵查中及本院調查時坦承不諱，並有
    為警查獲之第一級毒品海洛因一小包（淨重零點四三公克）及注射針筒一支等物
    扣案可證。又被告經警查獲後，於九十二年三月三十日上午六時二十五分許，在
    臺東縣警察局關山分局關山派出所所採尿液經送臺東縣衛生局檢驗，呈甲基安非
    他命及嗎啡陽性反應，有該局九十二年四月七日煙毒麻醉藥品類委託檢驗結果通
    知書一紙在卷可稽；再者，上開扣案之白色粉末一小包（淨重零點四三公克、包
    裝重零點二二公克）經送請法務部調查局鑑定結果，含第一級毒品海洛因成分，
    有該局九十二年四月二十九日調科壹字第二六○○○○二一三號鑑定通知書一份
    附卷足憑。雖被告嗣於本院審理時辯稱其係於九十二年三月二十九日當天施用第
    二級毒品甲基安非他命三次云云，惟觀諸被告自警詢、偵查及本院調查時迭均供
    稱係自九十二年二月下旬開始吸食第二級毒品等語，且其三次供詞之內容相符，
    並無互相矛盾之處，核與本院審理時所辯，僅有施用時間之部分不符，餘均相同
    ，足見被告上開所辯，顯係事後卸責之詞，不足採信。另被告前於八十四年間，
  因施用第一級毒品海洛因案件，經本院判決免刑，又於八十七年間，因施用第二
    級毒品甲基安非他命案件，經臺灣桃園地方法院裁定送勒戒處所觀察勒戒後，認
    有繼續施用毒品傾向，經該院裁定令入戒治處所施以強制戒治，於八十八年五月
    十八日經同院裁定停止戒治、付保護管束，嗣因保護管束期滿，由臺灣桃園地方
    法院檢察署檢察官於八十九年二月十日，以八十九年度戒偵字第六○號為不起訴
    處分確定。被告於不起訴處分確定後再犯本件毒品危害防制條例第十條第一項及
    第二項之罪，係屬再犯，且被告經臺灣臺東地方法院檢察署檢察官以九十二年度
    聲戒字第三八號聲請強制戒治，本院以九十二年度毒聲字第一○三號裁定令入戒
    治處所施以強制戒治迄今等情，有前開不起訴處分書、裁判書，及臺灣高等法院
    被告全國前案紀錄表附卷可參。是以，本件事證明確，被告犯行，洵堪認定。
二、核被告所為，係犯毒品危害防制條例第十條第一項之施用第一級毒品罪，及同條
    第二項之施用第二級毒品罪。其施用第一級毒品海洛因及第二級毒品甲基安非他
    命前後，非法持有第一級毒品及第二級毒品之低度行為，應為其施用第一級毒品
    及第二級毒品之高度行為所吸收，均不另論罪。被告先後多次非法施用第二級毒
    品甲基安非他命之犯行，時間緊接，方法相同，所犯係構成要件相同之罪，顯係
    基於概括犯意反覆為之，應依連續犯規定論以一罪，並加重其刑。被告於八十年
    、八十五年間，分別因違反麻醉藥品條例案件，經本院分別判決有期徒刑六月、
    四月（定應執行刑八月）、八月確定，最近一次於八十九年一月十九日縮短刑期
    執行完畢，此有臺灣高等法院被告全國前案記錄表在卷可稽，其受有期徒刑之執
    行完畢後，五年內再犯本件有期徒刑以上之前開二罪，均為累犯，各應依刑法第
    四十七條規定加重其刑，被告所犯連續施用第二級毒品甲基安非他命部分，並依
    法遞加重之。被告所犯上開二罪，犯意各別，行為互殊，應予分論併罰。爰審酌
    被告屢次施用第一級毒品海洛因及第二級毒品甲基安非他命而觸法，顯見其意志
    不堅，實有嚴懲之必要，惟念其施用毒品乃戕害一己之身體健康，尚未害及他人
    ，惡性非重及犯後坦承犯行、態度良好等一切情狀，量處如主文所示之刑，並定
    其應執行之刑。至扣案之第一級毒品海洛因一小包（淨重零點四三公克），為毒
    品危害防制條例所定之第一級毒品，應依同條例第十八條第一項前段宣告沒收銷
    燬之，另扣案之注射針筒一支，為被告施用毒品供犯罪所用之物，且係被告所有
    ，此經其供明在卷，應依刑法第三十八條第一項第二款規定宣告沒收之。
據上論斷，應依刑事訴訟法第二百九十九條第一項前段，毒品危害防制條例第十條第
一項、第二項、第十八條第一項前段，刑法第十一條、第五十六條、第四十七條、第
五十一條第五款、第三十八條第一項第二款，判決如主文。
本案經檢察官林圳義到庭執行職務
中      華      民      國    九十二    年      七      月     十四     日
                              臺灣臺東地方法院刑事庭
                                  審判長法  官  楊力進
                                        法  官  柯姿佐
                                        法  官  林卉聆
右正本證明與原本無異。
如不服本判決，應於判決送達後十日內向本院提出上訴狀。（須附繕本）
「切勿逕送上級法院」
                                        書記官  蘇  豫
中      華      民      國    九十二    年      七      月     十五     日
本案論罪科刑法條摘要：
毒品危害防制條例第十條
施用第一級毒品者，處六月以上五年以下有期徒刑。
施用第二級毒品者，處三年以下有期徒刑。
毒品危害防制條例第十八條第一項前段
查獲之毒品及專供製造或施用毒品之器具，不問屬於犯人與否，均沒收銷
燬之。


司法院資訊處製作；財團法人民間司法改革基金會備份。
